臺灣桃園地方法院刑事判決                            九十一年度易字第六０號
    公  訴  人  臺灣桃園地方法院檢察署檢察官
    被      告  丙○○
    被      告  甲○○
    被      告  乙○○
右列被告等因傷害案件，經檢察官提起公訴（九十年度偵字第八一二三號），本院判
決如左：
        主  文
丙○○傷害人之身體，處拘役肆拾日，如易科罰金，以佰元折算壹日。
甲○○傷害人之身體，處拘役拾日，如易科罰金，以佰元折算壹日。
乙○○傷害人之身體，處拘役肆拾日，如易科罰金，以佰元折算壹日。
        事  實
一、乙○○、甲○○二人均係在桃園縣龍潭鄉上林村溝東一００號之「南天宮」廣場
    前擺設攤位之攤販，雙方攤位毗鄰，又均係擺設套圈圈之生意，因生意競爭時有
    摩擦，彼此間早生嫌隙。二人於民國九十年二月二十八日十三時許，又因甲○○
    在雙方攤位間擺設磚塊及鐵網，而產生嚴重口角，進而竟各基於傷害之犯意，以
    上開磚塊互相攻擊，甲○○因此受有頭部外傷之傷害，乙○○則受有右膝擦傷之
    傷害，甲○○於頭部受創後，即以電話通知其夫丙○○前來處理，詎丙○○到達
    瞭解事情後，即憤而對乙○○恫嚇稱：「先打先贏，打完再說，打死都不怕」、
    「要把妳丟到大池裡喝水，淹死我才甘心」、「小心一點，要給妳好看」等語，
    同時並基於傷害之犯意，以徒手毆擊乙○○頭、臉、胸等部位，致其受有頭部外
    傷併左臉頰挫傷瘀腫約十乘十公分、頭皮挫傷約二乘二公分、前胸抓痕瘀腫約六
    乘十五公分、疑腦震盪之傷害。
二、案經告訴人甲○○、乙○○訴由桃園縣警察局平鎮分局報請台灣桃園地方法院檢
    察署檢察官偵查起訴。
    理  由
一、訊據被告乙○○、甲○○固坦承於右揭時地發生衝突，惟均矢口否認右揭犯行，
    均辯稱：伊並未動手，而係遭對方以磚塊毆傷云云；訊之丙○○亦否認有何傷害
    及恐嚇被告乙○○之犯行，辯稱：伊到現場後，見被告甲○○頭部流血，就急著
    將其載至敏盛醫院就醫，並未出手毆打乙○○，亦無出言恐嚇，且伊與警員於當
    天下午四時許到現場，發現乙○○仍在做生意，並無明顯外傷云云。惟查：右揭
    傷害及恐嚇之犯罪事實，業據被告兼告訴人乙○○、甲○○二人於警、偵訊及本
    院審理中均一再互相指訴無誤，核與證人即被告乙○○之母陶王碧霞到庭證述之
    情節相符，且有被告甲○○、乙○○二人所提出之診斷證明書各一份附卷可稽；
    雖被告乙○○所提之敏盛綜合醫院龍潭分院之診斷證明書係九十年三月五日開具
    ，惟醫師囑言欄內既已載明其係九十年二月二十八日及同年三月五日前來門診，
    稽之卷附乙○○之全民健康保險卡就醫紀錄欄內確亦蓋有敏盛醫院九十年二月二
    十八日之門診章，是被告乙○○於案發當日曾至該院就醫驗傷一事，應可認定，
    而警員據報於當日下午四時許至「南天宮」廣場瞭解案情時，被告乙○○確曾向
    警申告其遭隔壁攤位之人毆打乙節，亦據證人即處理警員陳建華於偵查中證述明
    確，參以本件被告乙○○確與甲○○於右揭時地互毆，嗣並遭被告丙○○毆打之
事實，已如前述，則被告乙○○因此致受有該診斷證明書上所載傷害，衡情應屬
    非虛，被告甲○○、丙○○空言辯稱沒有傷害乙○○身體云云，自不足採信。而
    被告丙○○到場見其妻甲○○頭部遭告訴人乙○○以磚塊砸傷，隨即以拳頭毆擊
    乙○○成傷，顯見其情緒甚為激動，於動手之際以情緒性字眼恐嚇乙○○，亦事
    屬平常，是告訴人乙○○及證人陶王碧霞此部分所述，應非設詞誣攀，被告丙○○所辯未出言恐嚇云云，無非事後卸責之詞，委無足取。至證人陶王碧霞另稱：
    被告乙○○並未毆打被告甲○○云云；及證人溫阿滿於審理中所言：案發當日伊
    至「南天宮」拜拜，在廟前看到被告丙○○開車急馳而來，將甲○○扶上車後，
    隨即將車開走，並未見到其等爭吵之情形云云，不惟與上開事證未合，且證人陶
    王碧霞為被告乙○○之母，關係密切固不待言；證人溫阿滿並非始終在場，又曾
    於被告甲○○坐月子期間代為擺設攤位，與被告丙○○夫妻顯具相當情誼，是其
    等前揭證言，均難免迴護己方之親友，難以採信，此外，復有現場照六張在卷可
    佐。本件事證明確，被告三人犯行均堪認定，應依法論科。
二、核被告丙○○、甲○○、乙○○三人所為，均係犯刑法第二百七十七條第一項之
    傷害罪。被告丙○○於恐嚇乙○○之同時復實施加害行為，加害於其身體，則恐
    嚇之危險行為為傷害之實害行為所吸收，不另成立恐嚇罪。爰審酌被告三人之素
    行、犯罪動機、手段、所受傷勢之輕重，及其等三人僅因細故，即相互傷害對成
    傷及犯罪後之態度等一切情狀，分別量處如主文所示之刑，並均諭知易科罰金之
    折算標準，以資儆懲。
據上論斷，應依刑事訴訟法第二百九十九條第一項前段，刑法第二百七十七條第一項
、第四十一條第一項前段，罰金罰鍰提高標準條例第一條前段、第二條，判決如主文
。
本案經檢察官張立中到庭執行職務。
中      華      民      國    九十一    年      五      月    二十一    日
                              臺灣桃園地方法院刑事第五庭
                                  法  官    丁  俊  成
右正本證明與原本無異。
如不服本判決，應於判決送達後十日內向本院提出上訴狀( 應附繕本 )，上訴於臺灣
高等法院。
                                  書記官    簡  慧  瑛
中      華       民      國   九十一    年      五      月    二十七    日
附論罪科刑依據之法條：
刑法第二百七十七條
傷害人之身體或健康者，處三年以下有期徒刑，拘役或一千元以下罰金。
犯前項之罪，因而致人於死者，處無期徒或七年以上有期徒刑，致重傷者，處三年以
上、十年以下有期徒刑。
